# 关于母子公司间通过虚构关联方交易虚做销售

提问人：bladesoul123 时间：2011-06-15 16:45:38
最近碰到这么个客户，子公司虚做销售给母公司，现在事项基本明确，其中的增值税处理有些困惑，希望大家发表下自己的看法。
目前的处理方法是将子公司收入及销项税均冲回，母公司的原材料及进项税均冲回。 但是回头考虑，子公司的销项税是否可以认为已经是一项现实负债，不能冲回？ 子公司的销项税不冲回的话，母公司的进项税确认是否有风险？ 母子公司均属同一税务局管辖。
是否可能存在税务局认可子公司的销项税，但不认可母公司的虚构采购的进项税的情况？像这个情况，大家认为如何处理能较好规避风险？

回答人：chenyiwei
建议咨询主管税务机关，你说的风险确实存在，尤其是虚开方（子公司）被责令按实际开票情况缴纳税款的可能性很大，并且税法似乎对此无明确的规定。